臺灣高等法院刑事裁定
111年度抗字第1899號
抗  告  人
即  受刑人  吳家文



上列抗告人因聲請定其應執行刑案件，不服臺灣桃園地方法院中
華民國111年11月17日裁定（111年度聲字第3104號），提起抗告
，本院裁定如下：
    主  文
抗告駁回。                                              
    理  由
一、原裁定意旨略以：抗告人即受刑人吳家文因違反毒品危害防
    制條例等如附表所示之罪，業經法院先後判處如附表所示之
    刑確定在案，有各該案件判決及本院被告前案紀錄表各1份
    在卷可按，其中附表1至2所示之罪，為得易科罰金，其餘之
    罪則不得易科罰金，前經受刑人具狀請求檢察官聲請定應執
    行刑，有受刑人是否聲請定應執行刑調查表在卷足憑，並經
    函詢受刑人關於定刑之意見，表示希望法院從輕量刑等語。
    準此，原審審酌受刑人所犯如附表所示之罪均係違反毒品危
    害防制條例、詐欺罪，兼衡前述犯罪之犯罪類型、犯罪情節
    、行為態樣、動機、罪責程度等情，暨考量比例原則、平等
    原則、責罰相當原則、重複評價禁止原則等自由裁量權之內
    部抽象價值要求之界限，為整體之非難評價後，依各罪所宣
    告之有期徒刑為基礎，於各刑中之最長期以上（有期徒刑1
    年2月），各刑合併之刑期以下（有期徒刑8年11月，即外部
    性界限），並審酌其中如附表編號3所示之罪，業經臺灣新
    竹地方法院（下稱新竹地院）109年度金訴字第195號判決定
    應執行有期徒刑1年6月，並經本院110年度上訴字第1516號
    判決上訴駁回，而如附表編號4所示之罪，業經原審110年度
    審金訴字第481號判決定應執行有期徒刑1年6月確定，是亦
    應受上開定執行刑加計其他裁判所處有期徒刑之內部界限所
    拘束（即有期徒刑5月+4月+1年6月+1年6月=3年9月），爰定
    應執行刑有期徒刑3年3月等語。
二、抗告意旨略以：參照各級法院對罪犯所判之例，台中地院98
    年度易字第2067號恐嚇與詐欺共116罪，各處有期徒刑6月共
    7次、3月共109次，合計24年1月，定執行刑為3年4月；最高
    法院98年度台上字第6192號判決，共27次詐欺，合計30年7
    月，定執行刑4年；基隆地院96年度易字第538號竊盜共38件
    ，合計12年8月，定執行刑3年；南投地院103年度聲字第905
    號裁定，16次施用毒品罪，定執行刑10年，嗣經台中高分院
    更裁為5年10月。本件受刑人雖漠視法規，惟其所犯不論係
    犯罪態樣、犯罪動機及目的、對社會所產生之衝擊及危害等
    ，均遠低於上開案件，然本件原裁定所定刑度卻重於上開案
    件，實有違刑罰公平原則。綜上，爰請求鈞院依公平正義及
    比例原則，從輕定刑云云。
三、按裁判確定前犯數罪者，併合處罰之；數罪併罰有二裁判以
    上者，應依刑法第51條之規定定其應執行之刑；宣告多數有
    期徒刑者，於各刑中之最長期以上，各刑合併之刑期以下，
    定其刑期，但不得逾30年；定其應執行刑者，由該案犯罪事
    實最後判決之法院之檢察官，聲請該法院裁定之，刑法第50
    條第1項前段、第53條、第51條第5款及刑事訴訟法第477條
    第1項分別定有明文。次按，刑罰之科處，應以行為人之責
    任為基礎，考量人之生命有限，刑罰對被告造成之痛苦程度
    ，係以刑度增加而生加乘效果，而非等比方式增加，如以實
    質累加方式執行，刑責恐將偏重過苛，不符現代刑事政策及
    刑罰之社會功能，故透過定應執行刑程式，採限制加重原則
    ，授權法官綜合斟酌被告犯罪行為之不法與罪責程度、各罪
    彼此間之關聯性（例如數罪犯罪時間、空間、各行為所侵害
    法益之專屬性或同一性、數罪對法益侵害之加重效應等）、
    數罪所反應被告人格特性與傾向、對被告施以矯正之必要性
    等，妥適裁量最終具體應實現之刑罰，以符罪責相當之要求
    。因此，法院於酌定執行刑時，應體察法律恤刑之目的，為
    妥適之裁量，俾符合實質平等原則，否則有悖於公平正義，
    即有裁量權行使不當之違失（最高法院105年度台抗字第626
    號、106年度台抗字第177號裁定意旨參照）。
四、經查：
　㈠原裁定以受刑人所犯如附表編號1至4所示之罪，先後經判處
    如附表編號1至4所示之刑，均經分別確定在案（聲請書附表
    編號3偵查機關年度案號欄誤載為「新竹地檢109年度偵字第
    10610號」應更正為「新竹地檢109年度偵字第10160號」）
    。又受刑人所犯如附表各編號所示之罪合於刑法第50條第1
    項第1款規定，茲受刑人請求檢察官向原審聲請定其應執行
    之刑，有前揭判決書、臺灣桃園地方檢察署依民國102年1月
    23日修正之刑法第50條調查受刑人是否聲請定應執行刑調查
    表、本院被告前案紀錄表在卷可按，原審因認檢察官之聲請
    為正當，就受刑人所犯如附表編號1至4所示之罪，於有期徒
    刑1年2月以上，有期徒刑3年9月以下之範圍內，定應執行刑
    有期徒刑3年3月乙節，核未逾越刑法第51條第5款所定之界
    限。
  ㈡本院審酌受刑人所犯如附表各編號所示之罪，分係施用第二
    級毒品、加重詐欺取財罪，渠等罪質、侵害法益、犯罪情節
    等尚非均同，另犯罪時間分布在109年3月、6月間；考量受
    刑人所犯上開諸罪所反映人格特質之差異，所犯數罪之犯罪
    類型之不同，於併合處罰時，其責任非難重複之程度有別，
    以及實現刑罰經濟的功能，暨數罪對法益侵害之效應，並參
    酌編號3所示之罪，曾經新竹地院109年度金訴字第195號判
    決定應執行有期徒刑1年6月；編號4所示之罪，曾經原審110
    年度審金訴字第481號判決定應執行有期徒刑1年6月等總體
    一切情狀，因認原裁定在內、外部界限之間，就受刑人所犯
    如附表所示之罪，於有期徒刑1年2月以上，有期徒刑3年9月
    以下之範圍內，再予酌減有期徒刑6個月，而定應執行有期
    徒刑3年3月乙節，業已考量上開定應執行刑應審酌之要素，
    給予受刑人相當之恤刑利益，而為公平、合理之定刑，尚不
    能認有何裁量濫用之情事，揆諸上開最高法院裁判意旨，並
    無違法或不當之處。抗告意旨請求本院再予從輕定其應執行
    刑云云，核無理由。
　㈢至抗告意旨另舉其他法院裁判，要屬法院酌量個案情形之結
    果，因各案件之情節不同，並無相互拘束之效力，亦無從比
    附援引，自難援引他案裁判定執行刑之刑度，指摘本件原裁
    定不當，而請求從輕或更有利於受刑人之裁定。
五、綜上所述，受刑人徒憑己見主張本件原裁定定其應執行刑過
    重云云，難認可採。原裁定並無違誤或不當，本件抗告為無
    理由，應予駁回。　　
據上論斷，應依刑事訴訟法第412條，裁定如主文。
中　　華　　民　　國　　111 　年　　12　　月　　 8　　日
                  刑事第十九庭  審判長法　官  曾淑華
                                      法　官  李殷君
                                      法　官  陳文貴
以上正本證明與原本無異。
如不服本裁定，應於收受送達後五日內向本院提出再抗告狀。
                                      書記官  俞妙樺
中　　華　　民　　國　　111 　年　　12　　月　　8 　　日









附表
編            號  1 2 3 罪            名      施用第二級毒品     施用第二級毒品     加重詐欺取財 宣     告     刑  有期徒刑5月 有期徒刑4月 有期徒刑1年2月 （共5罪） 犯   罪   日  期  109年6月6日 109年6月24日 109年3月23日 偵   查   機  關年   度   案  號  桃園地檢109年度毒偵字第5498號 桃園地檢109年度毒偵字第4074號 新竹地檢109年度偵字第10160號 最  後   事實審 法    院 桃園地院 桃園地院 新竹地院  案    號 110年度壢簡字第335號 109年度壢簡字第2103號 109年度金訴字第195號  判決日期 110年3月15日 109年12月10日 109年3月3日 確  定   判  決 法    院 桃園地院 桃園地院 臺灣高院  案    號 110年度壢簡字第335號 109年度壢簡字第2103號 110年度上訴字第1516號  判    決確定日期 110年4月19日 110年5月3日 （撤回上訴） 110年7月22日  是否為得易科罰金之案件           是          是           否 備            註  桃園地檢110年度執字第4900號 桃園地檢110年度執字第5471號 新竹地檢110年度執字第3478號     編號3所示之罪，曾經新竹地院109年度金訴字第195號判決定應執行有期徒刑1年6月 













編            號  4 （以下空白）      （以下空白） 罪            名      加重詐欺取財   宣     告     刑  有期徒刑1年2月 （共2罪）   犯   罪   日  期  109年3月24日   偵   查   機  關年   度   案  號  桃園地檢109年度偵字第37159號   最  後   事實審 法    院 桃園地院    案    號 110年度審金訴字第481號    判決日期 111年3月25日   確  定   判  決 法    院 桃園地院    案    號 110年度審金訴字第481號    判    決確定日期 111年7月27日 （撤回上訴）   是否為得易科罰金之案件           否   備            註  桃園地檢111年度執字第10417號     編號4所示之罪，曾經桃園地院110年度審金訴字第481號判決定應執行有期徒刑1年6月